【裁判字號】    96,訴,1412
【裁判日期】    970215
【裁判案由】    毒品危害防制條例
【裁判全文】
臺灣臺北地方法院刑事判決              96年度訴字第1412號
公  訴  人  臺灣臺北地方法院檢察署檢察官
被      告  甲○○
                      1樓
上列被告因違反毒品危害防制條例案件，經檢察官提起公訴（96
年度毒偵字第2518號），嗣被告於準備程序中就被訴事實為有罪
之陳述，經本院合議庭裁定由受命法官獨任進行簡式審判程序審
理，判決如下：
    主  文
甲○○施用第一級毒品，累犯，處有期徒刑捌月；又施用第二級
毒品，累犯，處有期徒刑肆月，扣案之甲基安非他命壹包（驗餘
淨重零點玖伍伍玖公克）沒收銷燬之，上開包裝袋壹只沒收。應
執行有期徒刑拾月，扣案之甲基安非他命壹包（驗餘淨重零點玖
伍伍玖公克）沒收銷燬之，上開包裝袋壹只沒收。
    事  實
一、甲○○前因軍法逃亡案件，經國防部高等軍事法院以91年度
    法仁判字第35號判處有有期徒刑2 年6 月，嗣經上訴後，業
    經臺灣高等法院於民國91年6 月6 日以91年度軍上字第17號
    駁回上訴確定；又因恐嚇案件，經本院以91年度簡字第738
    號判處有期徒刑5 月確定，上開二案經合併定應執行刑為有
    期徒刑2 年8 月，於91年7 月24日入監執行後，已於93年3
    月25日執行完畢出監。又其於94年間因施用毒品案件，經臺
    灣板橋地方法院裁定送觀察、勒戒後，認有繼續施用毒品之
    傾向，復經該院以95年度毒聲字第263 號裁定令入戒治處所
    施以強制戒治，於96年2 月15日戒治期滿執行完畢，並由臺
    灣板橋地方法院檢察署以96年度戒毒偵字第81號為不起訴處
    分確定。詎其猶不知悔改及戒除毒癮，竟於前揭強制戒治執
    行完畢釋放後5 年內，基於施用第一級毒品海洛因之犯意，
    於96年8 月4 日晚間11時30分許為警採尿回溯26小時內之某
    時（不含為警查獲後之拘束時間），在臺北縣土城市○○路
    ○段124 號9 樓之租屋處，施用第一級毒品海洛因1 次；復
    基於第二級毒品甲基安非他命之犯意，於96年8 月2 日晚間
    10時許，在前揭租屋處以將甲基安非他命置於玻璃球內燒烤
    加熱吸聞之方式，施用第二級毒品甲基安非他命1 次。嗣於
    96年8 月4 日晚間10時46分許，為警在臺北市萬華區○○○
    路與康定路口查獲，並扣得第二級毒品甲基安非他命1 包（
    含袋毛重1.156 公克、淨重0.956 公克、驗餘淨重0.9559公
    克）。
二、案經臺北市政府警察局萬華分局報請臺灣臺北地方法院檢察
    署檢察官偵查起訴，因甲○○於準備程序進行中就被訴事實
    為有罪之陳述，經本院合議庭裁定由受命法官獨任進行簡式
    審判程序。
    理  由
一、上揭犯罪事實，業據被告甲○○於本院審理中坦承不諱，且
    其於96年8 月4 日為警採集其尿液檢體送驗後，經以氣相層
    析質譜儀法確認檢驗結果，確呈嗎啡及甲基安非他命陽性反
    應，此有台灣尖端先進生技醫藥股份有限公司濫用藥物檢驗
    報告及尿液檢體委驗單附卷可稽。又海洛因經注射入人體後
    ，約80% 於24小時內自尿中排出，一般而言，尿中能否驗出
    嗎啡陽性反應與其投與量、投與途徑、採尿時間、個人體質
    及檢驗方法之靈敏度有關，國外有文獻報導注射6 毫克之海
    洛因鹽酸鹽，其代謝物嗎啡之平均可驗出時限約為26小時，
    此為本院職務上所知悉，而被告為警查獲後所採之尿液經送
    驗結果，既呈嗎啡陽性反應，顯見被告確有於為警查獲採尿
    回溯26小時內之某時（扣除為警查獲至採尿之期間），施用
    第一級毒品海洛因1 次無訛。再者，扣案疑似毒品1 包經送
    檢驗結果，確含有第二級毒品甲基安非他命成分（含袋毛重
    1.156 公克、淨重0.956 公克、驗餘淨重0.9559公克），此
    有交通部民用航空局航空醫務中心毒品鑑定書在卷可佐，足
    認被告施用毒品之自白核與事實相符。此外，被告前因施用
    毒品案件，經臺灣板橋地方法院裁定送觀察、勒戒後，認有
    繼續施用毒品之傾向，復經該院以95年度毒聲字第263 號裁
    定令入戒治處所施以強制戒治，於96年2 月15日戒治期滿執
    行完畢，並由臺灣板橋地方法院檢察署以96年度戒毒偵字第
    81號為不起訴處分確定等情，有臺灣高等法院被告前案紀錄
    表及刑案資料查註紀錄表附卷可按。從而，被告於強制戒治
    執行完畢釋放後，五年內再犯本件施用毒品犯行，堪以認定
    ，事證明確，自應依法論科。
二、按海洛因、甲基安非他命分係毒品危害防制條例第2 條第2
    項第1 、2 款所定之第一級及第二級毒品，核被告所為，係
    犯毒品危害防制條例第10條第1 項之施用第一級毒品罪，及
    同條例第2 項之施用第二級毒品罪。被告持有海洛因及甲基
    安非他命之低度行為，應為其施用之高度行為所吸收，均不
    另論罪。又其所犯上開施用第一級毒品海洛因、第二級毒品
    甲基安非他命罪，犯意各別，行為互殊，應予分論併罰。又
    被告前因軍法逃亡及恐嚇案件，分別經法院判處有期徒刑及
    定應執行刑為有期徒刑2 年8 月確定後，已於93年3 月25日
    執行完畢之事實，有臺灣高等法院被告前案紀錄表在卷可按
    ，其受徒刑之執行完畢後，五年以內故意再犯本件有期徒刑
    以上之罪，為累犯，均應依刑法第47條第1 項之規定，加重
    其刑。爰審酌被告前因施用毒品，經送觀察、勒戒及強制戒
    治後，仍不知戒絕毒癮，再度施用毒品，顯見其戒毒之意志
    不堅，自制力不佳，惟念及被告犯後已坦承犯行，態度尚佳
    ，且其施用毒品主要係戕害自己之身心健康，及其施用之動
    機、目的、手段、年紀、智識程度等一切情狀，分別量處如
    主文所示之刑，並定其應執行之刑，以資懲儆。
三、扣案之甲基安非他命1 包（淨重0.956 公克、驗餘淨重0.95
    59公克），為查獲之第二級毒品，自應依毒品危害防制條例
    第18條第1 項前段規定，予以宣告沒收銷燬之；又上開毒品
    之包裝袋1 只，係供被告包裝盛放毒品、避免潮濕及逸漏，
    而供其施用毒品所用之物，且為被告所有，業據其供述在卷
    ，爰依刑法第38條第1 項第2 款規定，併予宣告沒收。
據上論斷，應依刑事訴訟法第273 條之1 第1 項、第299 條第1
項前段，毒品危害防制條例第10條第1 項、第2 項、第18條第1
項前段，刑法第11條前段、第47條第1 項、第38條第1 項第2 款
、第51條第5 款，判決如主文。
本案經檢察官王育珍到庭執行職務。
中    華    民    國    97    年    2     月   15    日
                    刑事第十六庭  法  官  吳俊龍
以上正本證明與原本無異。
如不服本判決，應於判決送達後10日內，向本院提出上訴狀。
                                  書記官  高菁菁
中    華    民    國    97    年    2     月    15    日
附錄本案論罪科刑法條：
毒品危害防制條例第十條
施用第一級毒品者，處六月以上五年以下有期徒刑。
施用第二級毒品者，處三年以下有期徒刑。


司法院資訊處製作；財團法人民間司法改革基金會備份。
